# 请教陈版，政府划拨问题

提问人：SS1111 时间：2023-02-27 05:04:33
陈版主，政府将城市部分供热管网、污水管网、燃气管网、供水管道划拨给城投公司，让平台公司去经营收费，收到政府划拨函，企业该如何做会计处理？借：无形资产-按评估值或账面价值 贷：资本公积-其他资本公积 还是借：固定资产-按评估值或账面价值 贷：资本公积-其他资本公积？
如果确认无形资产或固定资产，应该要摊销或提折旧么？要是摊销或折旧该按多久呢。。 还是确认到其他非流动资产-长期资产，不折旧也不摊销，后续有经营性收费，只确认收入就行了？ 陈老师感觉无从下手不知道咋会计处理了。
通俗就是相当于政府把属于他的这些供热管网、污水管网、燃气管网、供水管道让城投公司白用，而且运营收益都归城投企业。。。。。

回答人：chenyiwei
接收划拨资产时，应对其未来经营现金流（不含从政府获得的差额补贴等）进行折现，按未来现金流折现（即收益法评估值）进行初始计量，列入固定资产，对应贷记资本公积。
后续运营期间需按期对其计提折旧，折旧额计入运营成本，与所获得的相关收入配比。